臺灣臺中地方法院刑事判決　　　　　　　94年度易字第1192號
公　訴　人　臺灣臺中地方法院檢察署檢察官
被　　　告　丁○○
上列被告因竊盜案件，經檢察官提起公訴（94年度偵字第8552號）
，經本院合議庭裁定改依簡式審判程序審理，暨本院於職務上查
悉94年度易字第1319號之連續犯部分（94年度偵字第8586號），
判決如下：
    主    文
丁○○連續攜帶兇器竊盜，累犯，處有期徒刑壹年。
扣案之鑰匙（上有SYM640字樣）壹支、扳手貳支，均沒收。
    犯罪事實
一、丁○○前於民國九十一年間，因違反毒品危害防制條例案件
    ，經本院以九十一年度訴字第一七五四號判處有期徒刑八月
    確定；於九十三年間，因竊盜案件，經本院以九十三年度中
    簡字第七二三號判處有期徒刑二月確定。上開案件經接續執
    行，於九十四年一月二日縮刑期滿執行完畢。詎仍不知悔改
    ，基於意圖為自己不法所有之概括犯意，連續為下列之竊盜
    犯行：
（一）於九十四年四月六日十七時許，在臺中市○區○○街中國
      醫藥大學宿舍前，持其所有之鑰匙一支，竊取周素芬所有
      ，由丙○○使用之車牌號碼ＬＯＨ－八一○號重型機車一
      部，得手後留供己用。
（二）於九十四年五月三日二十二時十五分許，在臺中市○區○
      ○路一二○七號前，持客觀上足以對人之生命、身體安全
      構成威脅，且具有危險性可供兇器使用之扳手二支，竊取
      蔡雪美所有，由乙○○使用之車牌號碼ＸＥＲ－一一一號
      車牌一面，得手後懸掛於上開竊取之原車牌號碼ＬＯＨ－
      八一○號重型機車上。嗣為警於九十四年五月十日二十三
      時許，在臺中市○區○○路與民生北路口查獲，並扣得丁
      ○○所有之扳手二支、鑰匙一支。
（三）於九十四年五月九日十三時許，在臺中市○區○○路一段
      六三五號「家樂福大賣場」地下一樓內，徒手竊得電鑽一
      支。於同年五月十二日十三時許，在上址，徒手竊得電鑽
      一支；於同年五月十五日十七時許，在上址，夥同與其有
      前揭犯意聯絡之胡偉田（另行審結），由丁○○下手竊取
      電鑽一支，胡偉田在旁把風，得手後正欲離去之際，為該
      大賣場之安全警衛甲○○查覺有異，經詢問後始查悉上情
      而報警處理。
二、案經臺中市警察局第一分局報告臺灣臺中地方法院檢察署檢
    察官偵查起訴。
    理    由
一、訊據被告丁○○對於上揭犯罪事實於警詢、偵查及本院準備
    程序、審理時均坦承不諱，核與被害人丙○○、乙○○於警
    訊時指述之失竊情節相符，且經證人即「家樂福大賣場」安
    全警衛甲○○於警詢中陳述明確，並有扣案之鑰匙一支、扳
    手二支可稽，及卷附之贓物認領保管單三張、車輛車牌失竊
    作業系統－查獲車輛認可資料二張在卷可佐，足見被告自白
    與事實相符，而堪以採信。從而，本件事證明確，被告犯行
    堪以認定，應予依法論科。
二、查被告供竊盜所用之扳手二支，係金屬材質，質地堅硬，且
    頂端沈重，如用以施暴、脅迫、抵抗，依一般社會觀念，皆
    足使人之生命、身體受有危害，自屬兇器無訛。是核被告丁
    ○○就犯罪事實一（一）、（三）所為，係犯刑法第三百二
    十條第一項普通竊盜罪、犯罪事實一（二）所為，係犯刑法
    第三百二十一條第一項第三款之攜帶兇器竊盜罪。被告與共
    同被告胡偉田就犯罪事實一（三）所示，九十四年五月十五
    日該次竊盜犯行，有犯意聯絡及行為分擔，為共同正犯。被
    告先後多次竊盜犯行，時間緊接，且觸犯基本構成要件相同
    之罪名，顯係基於概括犯意反覆為之，應依刑法第五十六條
    之規定，論以刑法第三百二十一條第一項第三款之攜帶兇器
    竊盜一罪。公訴人雖僅就犯罪事實一（一）、（二）所示之
    被告竊盜犯行提起公訴，惟被告就犯罪事實一（三）所示之
    竊盜犯行與業據起訴經判決有罪部分有連續犯之裁判上之一
    罪關係，為起訴效力所及，且經本院職務上審理九十四年度
    易字第一三一九號案件所查悉，本院自應併予審理。被告前
    於九十一年間，因違反毒品危害防制條例案件，經本院以九
    十一年度訴字第一七五四號判處有期徒刑八月確定；於九十
    三年間，因竊盜案件，經本院以九十三年度中簡字第七二三
    號判處有期徒刑二月確定。上開案件經接續執行，於九十四
    年一月二日縮刑期滿執行完畢等情，有臺灣臺中地方法院檢
    察署刑案資料查註紀錄表及臺灣高等法院被告全國前案紀錄
    表各一份在卷可憑，其於有期徒刑執行完畢後五年之內，再
    犯本件有期徒刑以上之罪，為累犯，應依法遞加重其刑。爰
    審酌被告年輕力壯，不思循正途賺取財物謀生，反起意行竊
    他人財物，好逸惡勞，其攜帶兇器竊取他人財物，有危害他
    人生命、身體、安全之虞，暨行竊次數達五次，惟考及其犯
    罪所得價值非鉅，且犯後坦承犯行，態度良好等一切情狀，
    量處如主文之刑，以示懲儆。至公訴檢察官請求量處有期徒
    刑一年三月，稍嫌過重，併此敘明。
三、至扣案之扳手二支、鑰匙（上有SYM640字樣）一支，為被告
    所有，且係為犯本罪所用之物，業據被告於本院審理時供明
    在卷，爰依刑法第三十八條第一項第二款之規定宣告沒收。
    另扣案之鑰匙二支，雖係被告所有，然被告於本院審理時陳
    稱，並未持該等鑰匙為本件竊盜犯行，且查無其他證據足以
    證明該等鑰匙係被告犯本罪所用之物品，是就二支鑰匙本院
    自無從予以宣告沒收，末此敘明。
據上論斷，應依刑事訴訟法第二百七十三條之一第一項、第二百
九十九條第一項前段，刑法第五十六條、第三百二十一條第一項
第三款、第四十七條、第三十八條第一項第二款，判決如主文。
中　　華　　民　　國　　94　　年　　8 　　月　　12　　日
                        臺灣臺中地方法院刑事第五庭
                                法  官  劉麗瑛
上正本證明與原本無異。
如不服本判決，應於送達後十日內向本院提出上訴狀（須附繕本
），上訴於臺灣高等法院臺中分院。
                                書記官  游智凱
中　　華　　民　　國　　94　　年　　8 　　月　　12　　日
附錄論罪科刑法條
中華民國刑法第321條
 犯竊盜罪而有左列情形之一者，處六月以上、五年以下有期徒刑
：
一、於夜間侵入住宅或有人居住之建築物、船艦或隱匿其內而犯
    之者。
二、毀越門扇、牆垣或其他安全設備而犯之者。
三、攜帶兇器而犯之者。
四、結夥三人以上而犯之者。
五、乘火災、水災或其他災害之際而犯之者。
六、在車站或埠頭而犯之者。
前項之未遂犯罰之。
